臺灣士林地方法院小額民事判決
111年度湖小字第46號
原      告  富邦產物保險股份有限公司

法定代理人  賴榮崇  
訴訟代理人  沈志揚  
被      告  大有巴士股份有限公司

法定代理人  游孟輝  
訴訟代理人  王慶祥  
被      告  吳國華  
上列當事人間請求損害賠償事件，經臺灣臺北地方法院裁定（11
0年度北小字第4215號裁定）移送前來，本院於民國111年4月8日
言詞辯論終結，判決如下：
    主  文
被告應連帶給付原告新臺幣19,133元，及自民國111年2月24日起
至清償日止，按週年利率5%計算之利息。
原告其餘之訴駁回。
訴訟費用新臺幣1,000元，其中新臺幣480元由被告連帶負擔，餘
由原告負擔。
本判決原告勝訴部分得假執行。
    事實及理由
一、原告之法定代理人原為羅建明，於訴訟繫屬中變更為乙○○，
    經新任法定代理人聲明承受訴訟，有聲明承受狀、原告公司
    人事案公告在卷可稽（見本院卷第39頁、第43頁），於法核
    無不合，應予准許。
二、原告主張：被告甲○○受僱於被告大有巴士股份有限公司（下
    簡稱大有巴士公司，並與甲○○合稱被告，如個別指稱則省略
    稱呼）擔任司機，於民國110年1月8日11時許，駕駛車牌號
    碼000-000號民營公車（下稱肇事車輛），行經臺北市○○區○
    ○街0段000號前，因未注意車前狀況之疏失，致碰撞訴外人
    温淑芬所有而由張立群駕駛停放在該處路旁之車號000-0000
    號自用小客貨車（下稱系爭車輛），系爭車輛前保桿、左前
    葉、左前門、引擎蓋及左前輪等部位受有損害，修復費用新
    臺幣（下同）39,950元。原告業依保險契約賠付系爭車輛修
    復費用。大有巴士公司應就甲○○之行為負僱用人責任。爰依
    民法第188條、第191條之2、第196條及保險法第53條第1項
    規定提起本件訴訟等語。並聲明：被告應連帶給付原告39,9
    50元，及自起訴狀繕本送達最後一被告之翌日起至清償日止
    ，按週年利率5%計算之利息。
三、被告則以：不爭執本件事故之過失，但系爭車輛因本件事故
    受損之部位僅有葉子板及前保桿，其餘部位並未遭碰撞等語
    ，以資抗辯。並聲明：駁回原告之訴。
四、本院之判斷：
（一）按因故意或過失，不法侵害他人之權利者，負損害賠償責
      任。受僱人因執行職務，不法侵害他人之權利者，由僱用
      人與行為人連帶負損害賠償責任。但選任受僱人及監督其
      職務之執行，已盡相當之注意或縱加以相當之注意而仍不
      免發生損害者，僱用人不負賠償責任。民法第184條第1項
      前段、第188條第1項分別定有明文。被告並不爭執其有過
      失，是甲○○應負損害賠償責任。又大有巴士公司為甲○○之
      僱用人，甲○○係於執行職務過程中肇致本件事故，是以依
      民法第188條第1項規定，應就本件事故連帶負損害賠償責
      任。
（二）原告主張系爭車輛前保桿、左前葉、左前門、引擎蓋及左
      前輪等部位受有損害等語，被告則稱僅前保桿、左前葉部
      位受損。查，依原告提出系爭車輛受損照片、警察拍攝現
      場照片（見臺灣臺北地方法院110年度北小字第4215號卷<
      下稱北院卷>第27頁、第65頁），可認系爭車輛之左前葉
      及保險桿部位確有擦撞痕跡，至於左前門、引擎蓋及左前
      輪等部位則無法認定，則被告應負責之部位應為左前葉及
      保險桿部位。
（三）按負損害賠償責任者，除法律另有規定或契約另有訂定外
      按物被毀損時，被害人依民法第196條請求賠償物被毀損
      所減少之價額，得以修復費用為估定之標準，但以必要者
      為限。其材料更換，既以新品替換舊品，計算材料零件之
      損害賠償數額時，應扣除折舊始屬合理。依行政院所頒固
      定資產耐用年數表及固定資產折舊率之規定，自用小客車
      之耐用年數為5年，依平均法每年折舊200/1000，參酌營
      利事業所得稅查核準則第95條第6項規定，固定資產提列
      折舊採用平均法或定率遞減法者，以1年為計算單位，其
      使用未滿1年者，按實際使用月數相當於全年比例計算之
      ，不滿1月者，以1月計。經查，系爭車輛為106年10月出
      廠（見北院卷第19頁），距案發時間110年1月8日，約3年
      4月，是該車更換零件費用15,848元（前保桿、左前葉、
      左前葉浪板、前保桿支架、鉚釘）之折舊額為8,805元〔殘
      價＝取得成本÷（耐用年數＋1）即15,848÷（5＋1）＝2,641，
      小數點以下四捨五入，下同；折舊額＝（取得成本－殘價）
      ×折舊率×年數，即（15,848－2,641）×0.2×40/12＝8,805〕
      ，是扣除折舊後，原告就零件更換得請求之必要費用為7,
      043元（計算式：15,848－8,805＝7,043）。上開費用再與
      烤漆費用8,690元［（5,472＋4,752）× 0.85＝8,690］、鈑金
      等費用3,400元（800＋600＋800＋1,200＝3,400），合計共19
      ,133元，此即系爭車輛修復之必要費用。
（四）按給付無確定期限者，債務人於債權人得請求給付時，經
      其催告而未為給付，自受催告時起，負遲延責任，其經債
      權人起訴而送達訴狀，或依督促程序送達支付命令，或為
      其他相類之行為者，與催告有同一之效力；遲延之債務，
      以支付金錢為標的者，債權人得請求依法定利率計算之遲
      延利息；應付利息之債務，其利率未經約定，亦無法律可
      據者，週年利率為百分之五，民法第229條第2項、第233
      條第1項本文、第203條分別定有明文。本件原告對被告之
      損害賠償請求，係給付無確定期限者，而原告起訴狀繕本
      於111年2月23日送達甲○○（見本院卷第23頁、第29頁），
      是原告就上揭得請求之金額，併請求自111年2月24日起至
      清償日止，按週年利率5%計算之利息，即屬有據。
五、從而，原告依民法第188條、第191條之2、第196條及保險法
    第53條第1項規定，請求被告連帶給付原告19,133元，及自1
    11年2月24日起至清償日止，按週年利率5%計算之利息，為
    有理由，應予准許。又本件係適用小額訴訟程序所為原告勝
    訴之判決，應依職權宣告假執行。
六、訴訟費用負擔之依據：民事訴訟法第85條第2項。並確定訴
    訟費用額為1,000元（第一審裁判費），其中480元由被告連
    帶負擔，餘由原告負擔。
中　　華　　民　　國　　111 　年　　4 　　月　　18　　日
                  內湖簡易庭  法　官　林銘宏
本件為正本係照原本作成。　　　　　　　　　     
如不服本判決，應於送達後20日內，向本院提出上訴狀並應記載
上訴理由，表明關於原判決所違背之法令及其具體內容與依訴訟
資料可認為原判決有違背法令之具體事實，如於本判決宣示後送
達前提起上訴者，應於判決送達後20日內補提上訴理由書（須附
繕本）。
中　　華　　民　　國　　111 　年　　4 　　月　　18　　日
                              書記官  許秋莉